臺灣臺中地方法院刑事判決　　　　　　 100年度訴字第1410號
公　訴　人　臺灣臺中地方法院檢察署檢察官
被　　　告　王載弼
指定辯護人　本院公設辯護人　賴忠杰
上列被告因違反毒品危害防制條例案件，經檢察官提起公訴（10
0 年度偵字第4158號、第6253號），本院判決如下：
    主    文
王載弼犯如附表一、二、三所示之罪，各處如附表一、二、三、
所示之刑（含主刑及從刑）。應執行有期徒刑拾貳年。扣案之門
號0000000000行動電話壹支（含SIM 卡壹張）沒收；未扣案之販
賣毒品所得財物新臺幣柒仟伍佰元沒收之，如全部或一部不能沒
收時，以其財產抵償之。其餘被訴部分無罪。
    犯罪事實
一、王載弼前於民國91年間，因違反槍砲彈藥刀械管制條例案件
    ，經本院以92年度訴緝字第162 號判處有期徒刑6 年確定；
    又因妨害兵役治罪條例案件，經本院以92年度沙簡字第36號
    判處有期徒刑2 月確定，嗣經本院以96年度聲減字第3465號
    裁定減刑為有期徒刑1 月，並與前揭違反槍砲彈藥刀械管制
    條例案件所處有期徒刑6 年，合併定應執行有期徒刑6 年，
    經入監執行後於96年8 月23日假釋並付保護管束，而於99年
    3 月20日保護管束期滿未經撤銷，以已執行完畢論。
二、王載弼因染有施用毒品之惡習，為圖謀販賣海洛因、甲基安
    非他命賺取厚利，以供己生活及施用毒品所需，明知海洛因
    及甲基安非他命分為毒品危害防制條例第2 條第2 項第1 款
    、第2 款所列管之第一、二級毒品，依法不得持有、販賣及
    轉讓，竟基於單獨販賣第一級毒品海洛因（即附表一編號5
    、6 、8 ）、單獨販賣第二級毒品甲基安非他命（即附表一
    編號1 、4 、9 ）、同時販賣第一級毒品海洛因及第二級毒
    品甲基安非他命（即附表一編號2 ）、同時販賣第二級毒品
    甲基安非他命及轉讓第一級毒品海洛因（即附表一編號3 、
    7 ）以營利之犯意，分別於附表一編號1 至9 所示之時間、
    地點，利用其所有內裝0000000000門號之行動電話聯絡後，
    分別以附表一編號1 至9 所示之方式及交易價格，單純販賣
    第二級毒品甲基安非他命予蔡武憲2 次（即附表一編號1 、
    9 ）、單純販賣第二級毒品甲基安非他命予張俊棟1 次（即
    附表一編號4 ）、單純販賣第一級毒品海洛因予蔡晨楠1 次
    （即附表一編號5 ）及王金得2 次（即附表一編號6 、8 ）
    、同時販賣第一級毒品海洛因及第二級毒品甲基安非他命予
    張俊棟1 次（即附表一編號2 ）、同時販賣第二級毒品甲基
    安非他命及轉讓第一級毒品海洛因予蔡武憲2 次（即附表一
    編號3 、7 ）。販賣毒品所得之款項，則充作生活開銷及購
    買毒品所用。
二、
  (一)王載弼明知海洛因係毒品危害防制條例第2 條第2 項第1 款
    所列管之第一級毒品，不得擅自轉讓，竟基於轉讓第一級毒
    品海洛因之犯意，於附表二所示之時間、地點，以附表二所
    示之方式，無償轉讓少量，且無證據證明淨重為5 公克以上
    之第一級毒品海洛因予其好友陳智明1次。
  (二)王載弼明知甲基安非他命除係毒品危害防制條例第2 條第 2
    項第2 款所列管之第二級毒品，亦為主管機關即行政院衛生
    署公告禁止使用之毒害藥品，乃藥事法規定之禁藥，不得擅
    自轉讓，竟基於轉讓屬於禁藥之第二級毒品甲基安非他命之
    犯意，於附表三所示之時間、地點，以附表三所示之方式，
    無償轉讓少量，且無證據證明淨重為10公克以上之禁藥甲基
    安非他命予其好友陳瑞真1次。
三、嗣經警接獲線報後，經臺灣臺中地方法院檢察署檢察官聲請
    對於王載弼所使用之0000000000號行動電話實施通訊監察，
    且因王載弼同時因毒品案件遭本院及臺灣桃園地方法院檢察
    署通緝，經警於100 年2 月14日晚上10時45分許，在臺中市
    龍井區○○○路與東海街口逮捕並搜索，當場扣得其所有，
    供其犯附表一所示販賣毒品犯行時聯絡使用之行動電話1 支
    （內含0000000000SIM 卡），及供其自己施用，與本案無關
    之海洛因、甲基安非他命、葡萄糖、勺子、玻璃吸食器等物
    品；復於當晚11時55分許，前往王載弼當時位於臺中市○○
    區○○路 2段湳子巷9-10號租屋處搜索，扣得王載弼所有，
    與本案無關之電子秤1個。
四、案經臺中市政府警察局大甲分局報告臺灣臺中地方法院檢察
    署檢察官偵查起訴。
    理    由
壹、證據能力部分：
一、按被告以外之人（包括證人、鑑定人、告訴人、被害人及共
    同被告等）於檢察事務官、司法警察官或司法警察調查中所
    為之陳述，與審判中不符時，其先前之陳述具有較可信之特
    別情況，且為證明犯罪事實存否所必要者，得為證據，刑事
    訴訟法第一百五十九條之二定有明文。所謂「前後陳述不符
    」之要件，應就前後階段之陳述進行整體判斷，以決定其間
    是否具有實質性差異，惟無須針對全部陳述作比較，陳述之
    一部分有不符，亦屬之。而所謂「具有較可信之特別情況」
    之情形，亦應就前後陳述時之各種外部情況進行比較，以資
    決定何者外部情況具有可信性。若陳述係在特別可信之情況
    下所為，則虛偽陳述之危險性即不高，雖係審判外陳述，或
    未經被告為反對詰問、對質，仍得承認其有證據能力。所稱
    「外部情況」之認定，例示如下：
    1.時間之間隔：陳述人先前陳述是在記憶猶新的情況下直接
      作成，一般與事實較相近，事後即可能因記憶減弱或變化
      ，致有不清晰或陳述不符之現象發生。
    2.有意識的迴避：由於先前陳述時被告未在場，是陳述人直
      接面對詢問警員所為陳述較為坦然；事後可能因陳述人對
      被告有所顧忌或同情，因而在被告面前較不願陳述不利被
      告之事實。
    3.受外力干擾：陳述人單獨面對檢察事務官或司法警察（官
      ）所為之陳述，程度上較少會受到來自被告方面強暴、脅
      迫、詐欺、利誘或收買等外力之影響，其陳述較趨於真實
      。若被告在庭或有其他成員參與旁聽時，陳述人可能會本
      能的作出迴避對被告不利之證述，或因不想生事招惹麻煩
      乃虛構事實或進而否認以前之供述而為陳述。
    4.事後串謀：證人對警察描述其所親身經歷之情形，因較無
      時間或動機去編造事實，客觀上亦較難認與被告間有勾串
      情事，其陳述具有較可信性。但事後因特殊關係，雙方可
      能因串謀、請託而統一口徑；或事後情況變化，兩者從原
      先敵對關係變成現在友好關係，抑或業已由中取得利益等
      情形，其陳述即易偏離事實而較不可信。
    5.警詢或檢察事務官偵查時，有無辯護人、代理人或親友在
      場：如有上開親誼之人在場，自可期待證人為自由從容之
      陳述，其證言之可信度自較高。
    6.警詢或檢察事務官所作之偵查筆錄記載是否完整：如上開
      筆錄對於犯罪之構成要件、犯罪態樣、加重減輕事由或起
      訴合法要件等事實或情況，均翔實記載完整，自可推定證
      人之陳述，與事實較為相近，而可信為真實。法院應斟酌
      上列因素綜合判斷，亦應細究陳述人之問答態度、表情與
      舉動之變化，此一要件係屬訴訟法事實之證明，以自由證
      明為已足，且應由主張此項證據之人證明。惟此僅係確定
      上開陳述有無證據能力而已，至該證據具有證據能力後，
      其證據力之強弱問題（指證明力），仍待法院綜合全辯論
      意旨及調查證據所得，依法認定之。
    本案證人楊信皇於警詢中及本院審理時之證述，雖有前後陳
    述有部分不符之情形，本院審酌其於警詢中之證述距案發日
    較近，當時記憶自較深刻，可立即反應所知，不致因時隔日
    久而遺忘案情；且較無來自被告王載弼或其他成員同庭在場
    之壓力而出於虛偽不實之指證，或事後串謀而故為迴護被告
    之機會，揆諸上開說明，再參酌證人楊信皇於本院審理時，
    並未表明於警詢時有何遭強暴、脅迫、利誘及其他不當訊問
    之情，足認證人楊信皇於警詢中所為之陳述，客觀上均應具
    有較可信之特別情況，且亦均為證明犯罪事實存否所必要。
    從而，雖被告之指定辯護人爭執證人楊信皇之警詢筆錄證據
    能力，惟依照上揭規定，其於警詢中之證言自得為證據，而
    有證據能力。
二、按依據監聽錄音結果予以翻譯而製作之通訊監察譯文，乃該
    監聽錄音內容之顯示，此為學理上所稱之派生證據，屬於文
    書證據之一種。此於被告或訴訟關係人對其譯文之真實性發
    生爭執或有所懷疑時，法院固應依刑事訴訟法第165 條之1
    第2 項規定勘驗該監聽之錄音帶踐行調查證據之程式，以確
    認該錄音聲音是否為本人及其內容與通訊監察譯文之記載是
    否相符；然如被告或訴訟關係人對其監聽錄音之譯文真實性
    並不爭執，顯無辨認其錄音聲音之調查必要性。是法院於審
    判期日就此如已踐行提示通訊監察譯文供當事人辨認或告以
    要旨，使其表示意見等程式並為辯論者，其所為之調查證據
    程式即無不合（最高法院96年度臺上字第1869號判決意旨可
    參）。查本案被告及其指定辯護人於本院審理時對於卷附之
    通訊監察譯文內容均表示無意見之旨，即對卷附之通訊監察
    譯文真實性並不爭執，且本院並於審判期日踐行提示該通訊
    監察譯文供當事人辨認或告以要旨，使其表示意見，而本院
    審酌該通訊監察譯文之書面作成時之情況，亦認為適當作為
    證據，是卷附之通訊監察譯文係具有證據能力。
三、按「被告以外之人於審判外之言詞或書面陳述，除法律有規
    定者外，不得作為證據」，刑事訴訟法第159 條第1 項固定
    有明文，然「鑑定之經過及其結果，應命鑑定人以言詞或書
    面報告」，同法第206 條第1 項亦規定甚明。是鑑定人以「
    書面」為鑑定報告提出於法院，依刑事訴訟法第159 條第 1
    項立法理由及同法第206 條第1 項規定，即具有證據能力。
    又法院或檢察官得囑託醫院、學校或其他相當之機關、團體
    為鑑定，或審查他人之鑑定，並準用第203 條至第206 條之
    1 之規定，刑事訴訟法第208 條第1 項亦定有明文。依此，
    檢察官對於偵查中之案件，認為須實施鑑定者，固應就具體
    個案，選任鑑定人或囑託鑑定機關（團體）為之；但對於司
    法警察機關調查中之案件，或有量大或急迫之情形，為因應
    實務之現實需求，如檢察官針對該類案件之性質（例如：查
    扣之毒品必須檢驗其成份、對施用毒品之犯罪嫌疑人必須檢
    驗其體內有無毒品代謝反應、對於查扣之槍砲彈藥必須檢驗
    有無殺傷力、對違反野生動物保育法案件必須鑑定是否屬於
    保育類動物案件等) ，認為當然有鑑定之必要者，經參考法
    務部92年5 月20日法檢字第092080203 號函送之法務部「因
    應刑事訴訟法修正工作小組」研討之刑事訴訟法修正相關議
    題第21則之共識結論，以及臺灣高等法院於92年8 月1 日舉
    行之刑事訴訟新制法律問題研討會第3 則法律問題研討結果
    之多數說（載於司法院92年8 月印行「刑事訴訟新制法律問
    題彙編」第15頁至第18頁），基於檢察一體原則，得由該管
    檢察長對於轄區內之案件，以事前概括選任鑑定人或囑託鑑
    定機關（團體）之方式，俾便轄區內之司法警察官、司法警
    察對於調查中之此類案件，得即時送請事前已選任之鑑定人
    或囑託之鑑定機關（團體）實施鑑定，該鑑定人或鑑定機關
    （團體）亦應視同受承辦檢察官所選任或囑託而執行鑑定業
    務，其等出具之書面鑑定報告應屬刑事訴訟法第206 條所定
    之傳聞例外，當具有證據能力（法務部92年9 月1 日法檢字
    第0920035083號函可供參照）。從而，本件有關證人陳智明
    及陳瑞真之尿液，經由查獲之警察單位依先前轄區檢察署檢
    察長事前概括選任之鑑定機關，即詮昕科技股份有限公司實
    施鑑定，該鑑定機關所出具之「鑑定書」，即具有證據能力
    而得為本案之證據。
四、按被告以外之人於審判外之言詞或書面陳述，除法律有規定
    者外，不得作為證據；又被告以外之人於審判外之陳述，雖
    不符合同法第159 條之1 至第159 條之4 規定，但經當事人
    於審判程序同意作為證據，法院審酌該言詞陳述或書面陳述
    作成時之情況，認為適當者，亦得為證據。當事人、代理人
    或辯護人於法院調查證據時，知有第159 條第1 項不得為證
    據之情形，而未於言詞辯論終結前聲明異議者，視為有前項
    之同意，刑事訴訟法第159 條第1 項及第159 條之5 分別定
    有明文。經查，本判決下列所引用，除證人楊信皇警詢筆錄
    以外之其餘被告以外之人於審判外之陳述（含書面陳述），
    經被告之指定辯護人即本院公設辯護人閱卷後，檢察官、被
    告及辯護人迄至本院言詞辯論終結前均未聲明異議，本院審
    酌上開證據資料製作時之情況，尚無違法不當及證明力明顯
    過低之瑕疵，亦認為以之作為證據應屬適當，揆諸前開規定
    ，爰依刑事訴訟法第159 條之5 規定，認前揭證據資料均有
    證據能力。
五、扣案如下所述之物品，均非供述證據，自無傳聞法則之適用
    ，且係警察機關依法所扣得，自得為證據。
貳、有罪部分之認定犯罪事實部分：
一、上揭犯罪事實，業據被告於偵查中及本院審理時均坦承在卷
    ，且有如附表一、二、三證據名稱欄所載之各項證據可資佐
    證，從而，被告前開不利於己之自白，應核與事實相符。再
    按販賣毒品之所謂販賣行為，須行為人主觀上有營利意圖，
    且客觀上有販入或賣出毒品行為，即足構成，至於實際上是
    否已經獲利，則非所問；必也始終無營利之意思，而以原價
    或低於原價有償讓與他人，方難謂為販賣行為，而僅得以轉
    讓罪論處（參照最高法院93年度臺上字第1651號判決要旨）
    。又販賣甲基安非他命本無一定價格，各次買賣之價格，當
    亦各有差異，隨供需雙方之資力、關係之深淺、需求之數量
    、貨源之充裕與否、販賣者對於資金之需求如何即殷切與否
    ，以及政府查緝之態度，進而為各種不同之風險評估，而為
    機動性之調整，是其價格標準，自非一成不變，且販賣者從
    各種「價差」或「量差」或係「純度」謀取利潤方式，或有
    差異，然其所圖利益之非法販賣行為目的，則屬相同，並無
    二致。再按販賣毒品之所謂販賣行為，係行為人基於營利之
    目的，而販入或賣出毒品而言。販賣毒品者，其主觀上須有
    營利之意圖，且客觀上有販賣之行為，即足構成，至於實際
    上是否已經獲利，則非所問。即於有償讓與他人之初，係基
    於營利之意思，並著手實施，而因故無法高於購入之原價出
    售，最後不得不以原價或低於原價讓與他人時，仍屬販賣行
    為。本案被告於本院審理時自承確有如附表一所載之各次販
    賣毒品行為，伊或以「價差」或以「量差」方式以獲利，伊
    係基於基於營利之意圖而為附表一所示之各次販賣毒品行為
    ，應可認定。
二、綜上所述，被告被訴如附表一、二、三所示之販賣海洛因、
    甲基安非他命、轉讓海洛因及甲基安非他命之犯行，均事證
    明確，被告此部分犯行均足堪認定，皆應予依法論科。
、論罪科刑部分：
一、按海洛因係毒品危害防制條例第2 條第2 項第1 款所規定之
    第一級毒品；另按甲基安非他命則係毒品危害防制條例第 2
    條第2 項第2 款所規定之第二級毒品，亦經行政院衛生署於
    79 年10 月9 日以衛署藥字第904142號函明令公告列為禁藥
    管理，依法不得持有及轉讓。而藥事法第83條就明知為禁藥
    而轉讓者亦有處罰明文，故明知為禁藥甲基安非他命而轉讓
    予他人者，除構成毒品危害防制條例第8 條第2 項之轉讓第
    二級毒品罪外，亦構成藥事法第83條第1 項之轉讓禁藥罪，
    此係同一犯罪行為而同時有二種法律可資處罰之法條（規）
    競合情形，應依重法優於輕法、後法優於前法等法理，擇一
    處斷。又93年1 月9 日施行之毒品危害防制條例第8 條第2
    項轉讓第二級毒品罪之法定本刑為「六月以上五年以下有期
    徒刑，得併科新臺幣七十萬元以下罰金」，又轉讓第二級毒
    品達淨重10公克以上者，加重其刑至2 分之1 ，轉讓持有毒
    品加重其刑之數量標準第2 條第1 項第2 款規定甚明。經查
    ，被告陳稱伊係轉讓約0.5 公克之禁藥甲基安非他命與證人
    陳瑞真，且依目前卷存證據，亦無證據可資證明被告轉讓甲
    基安非他命之數量達淨重10公克，自不得依毒品危害防制條
    例第8 條第6 項規定，加重其刑，從而，被告所為如附表三
    所示轉讓禁藥甲基安非他命予證人陳瑞真之犯行，依前揭說
    明，應論以藥事法第83條第1 項之轉讓禁藥罪。
二、核被告如附表一、二、三所示之犯行，各係犯如附表一、二
    、三所犯法條欄所載之罪名。
三、被告販賣、轉讓前、後持有海洛因、甲基安非他命之低度行
    為，已各為販賣及轉讓海洛因及甲基安非他命之高度行為所
    吸收，均不另論罪。
四、被告如附表一編號2 所示犯行，係以一行為同時觸犯毒品危
    害防制條例第4 條第1 項、第2 項之罪名；如附表一編號3
    所示犯行，係以一行為同時觸犯毒品危害防制條例第4 條第
    2 項、第8 條第1 項之罪名；如附表一編號7 所示犯行，係
    以一行為同時觸犯毒品危害防制條例第4 條第2 項及第8 條
    第1 項之罪名；分別均係屬想像競合犯，皆各應從較重之罪
    論處；又被告所犯如附表一、二、三所示之11罪，犯意個別
    、行為互殊，應予分論併罰。
五、被告前曾因犯罪事實欄所載之論罪科刑及執行情形等情，有
    臺灣高等法院被告前案紀錄表存卷可參，被告於受有期徒刑
    執行完畢後，5 年以內故意再犯附表一、二、三所示之有期
    徒刑以上之罪，各為累犯，其中就被告販賣第一級毒品罪部
    分，僅就法定刑罰金刑部分加重其刑；就被告販賣第二級毒
    品罪部分，僅就法定刑有期徒刑及罰金刑部分加重其刑；就
    被告轉讓第一級毒品罪及轉讓禁藥罪部分，則均依法加重其
    刑；至法定刑為死刑及無期徒刑部分，依法不得加重。
六、被告於偵查及本院審理中，就被訴如附表一編號1 至9 所示
    販賣第一、二級毒品罪，及附表二所示之轉讓第一級毒品罪
    犯行均自白犯罪，皆各應依毒品危害防制條例第17條第2 項
    之規定減輕其刑；且就法定刑為有期徒刑及罰金刑部分，均
    依法先加後減之。至被告所犯附表三所示之明知甲基安非他
    命為禁藥而轉讓罪部分，既因法條競合而擇一適用藥事法第
    83條第1 項論罪科刑，而未依毒品危害防制條例第8 條第 2
    項論科，基於適用法律應整體性適用，不得割裂之原則，雖
    被告於偵查及審判中就此部分亦均自白，但此部分仍不得依
    毒品危害防制條例第17條第2 項之規定，減輕其刑，併此敘
    明。
七、另按販賣第一級毒品罪之法定刑為死刑或無期徒刑，然同為
    販賣第一級毒品之人，其原因動機不一，犯罪情節未必盡同
    ，或有大盤毒梟者，亦有中、小盤之分，甚或僅止於吸毒者
    友儕間為求互通有無之有償轉讓者亦有之，其販賣行為所造
    成危害社會之程度自屬有異，法律科處此類犯罪，所設之法
    定最低本刑卻同為「死刑或無期徒刑」，不可謂不重。於此
    情形，倘依其情狀處以較輕之徒刑，即足以懲儆，並可達防
    衛社會之目的者，自非不可依客觀之犯行與主觀之惡性二者
    加以考量其情狀，是否有可憫恕之處，適用刑法第59條之規
    定酌量減輕其刑，期使個案裁判之量刑，能斟酌至當，符合
    比例原則。本件被告就附表一編號2 、5 、6 、8 所示販賣
    第一級毒品海洛因犯行，其無視國家對於杜絕毒品危害之禁
    令，其行為固屬不當，應予非難，然被告販賣海洛因之對象
    尚僅證人張俊棟、蔡晨楠及王金得，且證人張俊棟、蔡晨楠
    及王金得原即均係染有毒癮之人，被告販賣海洛因之次數共
    4 次，僅因一時貪念，致罹重典，然相對於長期大量販賣毒
    品之大毒梟而言，其對社會治安及國民健康之危害顯然較小
    ，且被告前尚無販賣及意圖販賣而持有毒品之前科犯行，此
    有臺灣高等法院被告前案紀錄表存卷可參，綜上被告犯案情
    節觀之，倘仍遽處以經前揭偵、審自白減刑後法定本刑之最
    低刑度即有期徒刑15年，無異仍屬失之過苛而不盡情理，不
    免予人情輕法重之感，且難謂符合罪刑相當性及比例原則，
    更無從與大毒梟之惡行有所區隔，是其犯罪情狀相較於法定
    之重刑，在客觀上足以引起一般人之同情，情節尚堪憫恕，
    爰均依刑法第59條之規定，對被告所犯如附表一編號2 、5
    、6 、8 所示4 次販賣第一級毒品海洛因犯行，均酌量遞減
    輕其刑；且就法定刑為罰金刑部分，均依法先加後遞減之。
八、爰審酌被告因己身亦染有毒癮，始鋌而走險從事販毒交易，
    被告明知海洛因為第一級毒品，甲基安非他命為第二級毒品
    及禁藥，使用容易成癮，濫行施用，非但對施用者身心造成
    傷害，且多有施用致死之案例，而因其成癮性，常使施用者
    經濟地位發生實質改變而處於劣勢，容易造成家庭破裂戕害
    國力，為國家嚴格查禁之違禁物，仍不顧其等販賣對象可能
    面臨之困境，加以販賣，及擅自予以轉讓，兼衡量被告販賣
    、轉讓之對象及次數多寡、各次販賣所得，助長毒品流通，
    致生危害於社會甚鉅，惟被告犯後坦承犯行等一切情狀，爰
    分別諭知如附表一、二、三主文欄所示之主刑，並定其應執
    行之刑。
九、按毒品危害防制條例第19條第1 項規定，犯販賣毒品罪者，
    其犯罪所得之財物均沒收之，係採義務沒收主義。故販賣毒
    品所得之對價，不問其中成本若干，利潤多少，均應全部諭
    知沒收，貫徹政府查禁煙毒之決心，以符立法本旨（最高法
    院91年度臺上字第2419號判決意旨參照）。又按毒品危害防
    制條例第19條第1 項規定，犯第4 條至第9 條之罪者，其供
    犯罪所用或因犯罪所得之財物，均沒收之，如全部或一部不
    能沒收時，追徵其價額或以其財產抵償之。但該條項並無如
    同條例第18條第1 項所定「不問屬於犯人與否，沒收之」之
    明文，自屬相對沒收主義之立法。是其應沒收之物，應以屬
    被告所有者為限。又該規定所稱「追徵其價額」者，係指所
    沒收之物為金錢以外之其他財物而無法沒收時，應追徵其價
    額，使其繳納與原物相當之價額。如所得財物為金錢而無法
    沒收時，始應「以其財產抵償之」（最高法院95年度臺上字
    第305 號判決要旨參照）。再按毒品危害防制條例第19條第
    1 項規定所稱因犯罪所得之財物，以實際所得者為限，苟無
    所得或尚未取得者，自不得為沒收、追徵其價額或以財產抵
    償之諭知（最高法院95年度臺上字第5492號、93 年 度臺上
    字第2412號、93年度臺上字第2662號判決參照）。
  (一)被告各次販賣第一級毒品及第二級毒品之犯罪所得，各如附
    表一交易價格欄所示，其中就附表一編號1 、2 、3 、4 、
    5 、7 、9 部分，各應依毒品危害防制條例第19條第1 項之
    規定，於被告所犯如附表一編號1 、2 、3 、4 、5 、7 、
    9 各該次主文項下宣告沒收，如全部或一部不能沒收時，以
    其財產抵償之；至被告於附表一編號6 、8 所示販賣第一級
    毒品予證人王金得部分，因證人王金得尚未將購毒款項交付
    ，就此部分被告尚無實際所得，故依照前揭說明，此部分自
    無從為犯罪所得沒收之諭知。
  (二)被告供聯絡販賣毒品所使用之扣案0000000000門號及行動電
    話，均係被告所有，業據被告坦承在卷，且經本院認定係供
    犯如附表一編號1 至9 所示各次犯行，應依毒品危害防制條
    例第19條第1 項規定，於附表一編號1 至9 各該主文欄項下
    宣告沒收。
  (三)至本案搜索時所另查扣之海洛因、甲基安非他命部分，因被
    告於偵訊時自承於查獲當時，仍持續施用海洛因及甲基安非
    他命，且本案被告於如附表一所示之各次販賣海洛因、甲基
    安非他命犯行時間點，均係於100 年1 月中旬前，業與本案
    被告100 年2 月14日為警逮捕時相距約1 個月，實難認被告
    於100 年2 月14日為警所查扣之海洛因及甲基安非他命，與
    被告於附表一各次販賣海洛因及甲基安非他命犯行間有何關
    聯；又被告雖於100 年2 月8 日曾無償轉讓海洛因予證人陳
    智明，然距本案查獲日已有6 日之久，實難認本案所查扣之
    海洛因與前揭轉讓行為，有何直接關聯；且就與該次犯罪有
    關聯之海洛因部分，已非被告持有中，當亦無從於本案中予
    以沒收處理；又雖被告於100 年2 月14日遭警逮捕前，曾無
    償轉讓禁藥甲基安非他命予證人陳瑞真，然就伊轉讓之甲基
    安非他命部分，所有權歸屬已於證人陳瑞真，自應於證人陳
    瑞真己身所涉施用抑或持有第二級毒品處理；至本案搜索時
    所另查扣之葡萄糖、勺子、玻璃吸食器、電子秤等物品，亦
    乏證據足資證明係供被告犯附表一、二、三各次犯行所使用
    之物品，自無從併予宣告沒收，附此敘明。
伍、其餘無罪部分
一、公訴意旨另略以：被告於99年12月2 日下午4 時42分、5 時
    0 分許，以持用之門號0000000000號電話與證人楊信皇持用
    之門號0000000000號電話門號聯絡，示意其已攜回數量相當
    之海洛因及甲基安非他命毒品並談妥交易地點後；證人楊信
    皇即前往被告之友人位於臺中市大安區大安國中附近之住處
    ，由被告將重量約9 公克之海洛因及重量約28公克之甲基安
    非他命，以75,000元之價格同時販賣予證人楊信皇1 次，（
    即起訴書犯罪事實一(一)部分）因認被告涉犯毒品危害防制條
    例第4 條第1 項、第2 項之販賣第一、二級毒品罪嫌。
二、按犯罪事實應依證據認定之，無證據不得認定其犯罪事實，
    又不能證明被告犯罪者，應諭知無罪判決，刑事訴訟法第15
    4 條第2 項、第301 條第1 項分別定有明文。而刑事訴訟上
    證明之資料，無論為直接證據或間接證據，均須達於通常一
    般之人均不致有所懷疑，而得確信其真實之程度，始得據為
    有罪之認定，若其關於被告是否犯罪之證明未能達此程度，
    而有合理之懷疑存在，致使無從形成有罪之確信，根據「罪
    證有疑，利於被告」之證據法則，即不得據為不利被告之認
    定，此有最高法院76年臺上字第4986號判例可稽。又按施用
    毒品者其供出毒品來源，因而破獲者，法律規定得減輕其刑
    ，是施用毒品者有為偵查機關誘導、或為邀輕典而為不實陳
    述之可能，其陳述之真實性自有合理之懷疑，其所稱向某人
    購買之供述，須補強證據以擔保其供述之真實性，所謂補強
    證據，指其他有關證明施用毒品者之關於毒品交易之供述真
    實性之相關證據而言，必須與施用毒品者關於毒品交易之供
    述，具有相當程度之關連性，而足使一般人對施用毒品者關
    於毒品交易之供述，並無合理之懷疑存在，而得確信其為真
    實，始足當之（最高法院94年度臺上字第7038號、94年度臺
    上字第1218號判決意旨參照）。
三、公訴人認定被告涉犯上揭販賣第一、二級毒品罪嫌，無非係
    以證人楊信皇於警、偵訊之證述，及卷附門號0000000000號
    與門號0000000000號雙向通聯紀錄，為其主要論據。訊據被
    告堅決否認有何此部分販賣第一級毒品海洛因及第二級毒品
    甲基安非他命犯行，辯稱：伊於該時段雖確曾與證人楊信皇
    通話，然通話目的係欲詢問證人楊信皇可否帶伊受槍傷之友
    人前往醫療院所治療，並非討論有關販賣毒品之事宜；且因
    證人楊信皇與伊友人即證人張嘉浚間有金錢糾紛，故誤認證
    人張嘉浚係與伊串通後共同詐財，因而懷恨在心，始挾怨報
    復等語。指定辯護人則為被告辯稱：證人楊信皇與被告之友
    人即證人張嘉浚間確實有糾紛，而證人張嘉浚與楊信皇間復
    係透過被告始認識，故證人楊信皇因而遷怒被告尚非無可能
    ；且證人楊信皇為警查獲當日雖身上確實持有大量毒品，然
    尚難逕認證人楊信皇所持有之毒品即係向被告購入；且本案
    被告隨身及租屋處所查扣之海洛因及甲基安非他命均屬微量
    ，顯與證人楊信皇所述向被告購入之大量海洛因及甲基安非
    他命情形有異；另證人楊信皇為求得己身減刑，於警詢中依
    照警方之說明，可為各種不同之證述，證人楊信皇證述之證
    明力極低。綜前，難認證人楊信皇於警、偵及鈞院之證述可
    採。
四、經查：
  (一)證人楊信皇於99年12月3 日警詢時先證稱：其每月都會撥打
    0000000000門號後，向綽號「阿扁」之被告購買海洛因及甲
    基安非他命，每次購買金額約7 至8 萬元；而當日為警查扣
    之海洛因4 包（毛重8 公克）及甲基安非他命7 包（毛重27
    . 1 公克），均係被告所交付，要其將其中2 包甲基安非他
    命幫忙送去帝沛遊藝場，其餘毒品則先置放在其處，被告因
    而會提供第一、二級毒品供其施用等語（見100 年度偵字第
    6253號卷第59頁至第62頁）；於100 年3 月30日偵訊具結時
    則改證稱：因被告有回到大甲區就會打電話給其，其就會去
    找被告買毒品，當天係海洛因及甲基安非他命共買得75,000
    元，其在警詢中會陳稱係受被告所託才幫忙將毒品送給綽號
    「雞仔」之人，係因警察說如要減刑，不只要供出上游藥頭
    ，也要供出下游的藥腳，才可以減刑，所以其才說要送毒品
    ，但事實上係其向被告購買毒品欲供己施用等語（見100 年
    度偵字第4158號卷二第95頁至第96頁）；另於100 年4 月12
    日偵訊具結時證稱：於99年12月2 日當日下午其與被告之通
    話，係其與被告交易毒品之對話，第1 通電話係被告說伊當
    時人在大安區，要其去找伊，其就知道被告係已拿到毒品，
    第2 通電話則係詢問其是否已抵達，之後其即與被告於大安
    國中附近之被告友人住處見面交易毒品等語（見100 年度偵
    字第4158號卷二第137 頁至第138 頁）；復於本院100 年7
    月13日審理時具結後證稱：其於99年12月2 日遭警方查扣之
    毒品，係向被告購買後欲供己施用，在警詢時之陳述，係因
    員警跟其說要交出下手才可以減刑，故其才會因欲獲減刑，
    才編稱係受被告指示欲將遭查扣之毒品交給綽號「雞仔」之
    人等語（詳見本院當日審判筆錄）。
  (二)蓋綜觀證人楊信皇於警詢之證述，與其於偵訊及本院審理時
    之證述，最大不同點即在於證人楊信皇於警詢時證稱其當日
    為警查扣之海洛因及甲基安非他命，均係受被告所託欲交付
    與綽號「雞仔」之男子；而證人楊信皇於偵訊及本院審理時
    則均係證稱該海洛因及甲基安非他命均係其向被告購入後欲
    供己施用；而證人楊信皇於偵訊及本院審理時亦證稱其於警
    詢所述，係因員警告知如欲求得己身減刑，則需同時交待毒
    品之上手及下手，故其因而虛構編造警詢筆錄內容。蓋證人
    楊信皇為求得己身施用毒品案件減刑，於警詢時即可杜撰虛
    構事實，則本院實難期待證人楊信皇是否會因為求得減刑，
    及避免己身受偽證罪之處罰，而故意再為不實之證述。況被
    告陳稱因其曾介紹證人張嘉浚與證人楊信皇認識，且證人張
    嘉浚及楊信皇間後來有金錢糾紛，證人楊信皇因而對證人張
    嘉浚不諒解乙情，亦據證人張嘉浚於本院100 年7 月13日審
    理時具結後證述翔實（詳見本院當日審判筆錄），從而，被
    告辯稱證人楊信皇因誤會而挾怨報復，亦非全然無據；而證
    人楊信皇於警、偵訊及本院審理時證述向被告購買毒品之金
    額高達75,000元，實與本案被告其餘所犯如附表一所示之各
    次毒品交易金額差距極大，顯違被告之交易常態，從而，證
    人楊信皇證述之真實性，實有合理之可疑。
  (三)證人楊信皇所使用之0000000000門號，雖曾於99年12月2 日
    下午4 時42分及5 時0 分，與被告所使用之0000000000門號
    有電話聯絡乙情，業據被告坦承在卷，且有前開門號之雙向
    通聯紀錄1 紙在卷可稽（見100 年度偵字第4158號卷第109
    頁背面），然證人楊信皇於本院100 年7 月13日審理時亦證
    稱：其與被告間之聯絡，除了毒品交易外，亦有單純聊天等
    語（詳見本院當日審判筆錄），從而，本院實難僅憑該通聯
    紀錄，即逕認定被告與證人楊信皇間之前揭對話內容，即係
    屬毒品交易內容。
  (四)綜上，被告被訴此部分，僅有證人楊信皇之指證及通聯紀錄
    可稽，而無其他補強證據，而證人楊信皇指證之正確性復有
    所疑，且被告與證人楊信皇間之通聯紀錄，復無法補強證人
    楊信皇之證述，是公訴人所提出證明被告此部分犯罪之證據
    ，尚未達於一般人皆無合理懷疑之程度；此外，復查無其他
    積極證據足認被告有公訴人所指此部分犯行，自屬不能證明
    被告犯罪，參諸前開法條及判例意旨，就此部分自應為被告
    無罪之諭知。
據上論斷，應依刑事訴訟法第299 條第1 項前段、第301 條第 1
項前段，毒品危害防制條例第4 條第1 項、第2 項、第8 條第 1
項、第17條第2 項、第19條第1 項，藥事法第83條第1 項，刑法
第11條、第55條、第47條第1 項、第59條、第51條第5 款，判決
如主文。
本案經檢察官蔡志明到庭執行職務。
中    華    民    國   100    年    8     月    17    日
                刑事第十二庭  審判長法  官  郭瑞祥
                                    法  官  周莉菁
                                    法  官  簡婉倫
以上正本證明與原本無異。
如不服本判決應於收受判決後10日內向本院提出上訴書狀，並應
敘述具體理由；其未敘述上訴理由者，應於上訴期間屆滿後20日
內向本院補提理由書（均須按他造當事人之人數附繕本）「切勿
逕送上級法院」。
                                    書記官  許千士
中    華    民    國   100    年    8     月    17    日
附錄本案論罪科刑法條
毒品危害防制條例第4條第1項、第2項
製造、運輸、販賣第一級毒品者，處死刑或無期徒刑；處無期徒
刑者，得併科新臺幣 2 千萬元以下罰金。
製造、運輸、販賣第二級毒品者，處無期徒刑或 7 年以上有期
徒刑，得併科新臺幣 1 千萬元以下罰金。
藥事法第83條第1項
明知為偽藥或禁藥，而販賣、供應、調劑、運送、寄藏、牙保、
轉讓或意圖販賣而陳列者，處 7 年以下有期徒刑，得併科新臺
幣 5 百萬元以下罰金。
附表一：王載弼販賣第一級毒品海洛因及第二級毒品甲基安非他
        命部分
┌─┬───┬────┬──────────┬───┬───┬─────────┬─────┬─────────┬────┐
│編│時  間│地   點 │      方     式     │交易價│販賣對│     證據名稱     │ 所犯法條 │    主     文     │ 備  註 │
│號│      │        │                    │格（新│象    │                  │          │                  │        │
│  │      │        │                    │臺幣）│      │                  │          │                  │        │
│  │      │        │                    │      │      │                  │          │                  │        │
├─┼───┼────┼──────────┼───┼───┼─────────┼─────┼─────────┼────┤
│1 │100 年│臺中市河│由蔡武憲先以門號0986│1,000 │蔡武憲│1.證人蔡武憲於偵訊│毒品危害防│王載弼販賣第二級毒│即起訴書│
│  │1月4日│南路與福│133717號行動電話，與│元    │      │  時之證述（見100 │制條例第4 │品，累犯，處有期徒│犯罪事實│
│  │晚上6 │星路口附│王載弼持用之00000000│      │      │  年度偵字第4158號│條第2 項  │刑年捌月。扣案之│欄一(二)  │
│  │時餘分│近      │52號行動電話聯絡購買│      │      │  卷一第88頁背面）│          │門號0000000000號行│        │
│  │      │        │毒品後，由蔡武憲駕車│      │      │2.通訊監察譯文1 紙│          │動電話壹支（含SIM │        │
│  │      │        │搭載張俊棟；王載弼則│      │      │  （見100年度偵字 │          │卡壹張）沒收；因販│        │
│  │      │        │親自持甲基安非他命前│      │      │  第6253號卷第76  │          │賣毒品所得財物新臺│        │
│  │      │        │往左開地點，由王載弼│      │      │  頁）            │          │幣壹仟元沒收之，如│        │
│  │      │        │販賣並交付甲基安非他│      │      │3.扣案000000 0000 │          │全部或一部不能沒收│        │
│  │      │        │命予蔡武憲，並收取款│      │      │  行動電話（含SIM │          │時，以其財產抵償之│        │
│  │      │        │項1,000 元          │      │      │  卡）1 支        │          │。                │        │
│  │      │        │                    │      │      │4.被告於偵訊及本院│          │                  │        │
│  │      │        │                    │      │      │  之自白          │          │                  │        │
├─┼───┼────┼──────────┼───┼───┼─────────┼─────┼─────────┼────┤
│2 │100 年│臺中市河│由蔡武憲先以門號0986│2,000 │張俊棟│1.證人張俊棟於警詢│毒品危害│王載弼販賣第一級毒│即起訴書│
│  │1月4日│南路與福│133717號行動電話，與│元    │      │  時之證述（見100 │防制條例第│品，累犯，處有期徒│犯罪事實│
│  │晚上6 │星路口附│王載弼持用之00000000│      │      │  年度偵字第4158號│4條 第1 項│刑捌年陸月。扣案之│欄一(三)  │
│  │時餘分│近      │52號行動電話聯絡購買│      │      │  卷一第25頁、第29│毒品危害│門號0000000000號行│        │
│  │      │        │毒品後，由蔡武憲駕車│      │      │  頁背面）        │防制條例第│動電話壹支（含SIM │        │
│  │      │        │搭載張俊棟；王載弼則│      │      │2.通訊監察譯文1 紙│4條第2 項 │卡壹張）沒收；因販│        │
│  │      │        │親自持海洛因及甲基安│      │      │  （見100年度偵字 │          │賣毒品所得財物新臺│        │
│  │      │        │非他命前往左開地點，│      │      │  第4158號卷一第32│          │幣貳仟元沒收之，如│        │
│  │      │        │由王載弼同時販賣並交│      │      │  頁）            │          │全部或一部不能沒收│        │
│  │      │        │付海洛因及甲基安非他│      │      │3.扣案0000000000行│          │時，以其財產抵償之│        │
│  │      │        │命予張俊棟，並收取款│      │      │  動電話（含SIM卡 │          │。                │        │
│  │      │        │項2,000元           │      │      │  ）1 支          │          │                  │        │
│  │      │        │                    │      │      │4.被告於偵訊及本院│          │                  │        │
│  │      │        │                    │      │      │  之自白          │          │                  │        │
├─┼───┼────┼──────────┼───┼───┼─────────┼─────┼─────────┼────┤
│3 │100 年│臺中市大│由蔡武憲先以門號0986│1,000 │蔡武憲│1.證人蔡武憲於警詢│毒品危害│王載弼販賣第二級毒│即起訴書│
│  │1 月5 │甲區甲南│133717號行動電話，與│元    │      │  時之證述（見100 │防制條例第│品，累犯，處有期徒│犯罪事實│
│  │日晚上│地區某處│王載弼持用之00000000│      │      │  年度偵字第6253號│4條第2項  │刑肆年。扣案之門號│欄一(四)  │
│  │10時54│        │52行動電話聯絡購買毒│      │      │  卷第73頁）      │毒品危害│0000000000號行動電│        │
│  │分許後│        │品事宜後，由蔡武憲駕│      │      │2.證人蔡武憲於偵訊│防制條例第│話壹支（含SIM 卡壹│        │
│  │某時  │        │車搭載張俊棟；王載弼│      │      │  時之證述（見100 │8條第1項  │張）沒收；因販賣毒│        │
│  │      │        │則販賣並交付甲基安非│      │      │  年度偵字第4158號│          │品所得財物新臺幣壹│        │
│  │      │        │他命予蔡武憲，並收取│      │      │  卷一第88頁至第89│          │仟元沒收之，如全部│        │
│  │      │        │款項1,000 元，且同時│      │      │  頁）            │          │或一部不能沒收時，│        │
│  │      │        │無償轉讓微量之海洛因│      │      │3.通訊監察譯文1 紙│          │以其財產抵償之。  │        │
│  │      │        │予蔡武憲            │      │      │  （見100年度偵字 │          │                  │        │
│  │      │        │                    │      │      │  第6253號卷第77頁│          │                  │        │
│  │      │        │                    │      │      │  ）              │          │                  │        │
│  │      │        │                    │      │      │4.扣案0000000000行│          │                  │        │
│  │      │        │                    │      │      │  動電話（含SIM卡 │          │                  │        │
│  │      │        │                    │      │      │  ）1 支          │          │                  │        │
│  │      │        │                    │      │      │5.被告於偵訊及本院│          │                  │        │
│  │      │        │                    │      │      │  之自白          │          │                  │        │
├─┼───┼────┼──────────┼───┼───┼─────────┼─────┼─────────┼────┤
│4 │100 年│臺中市大│由蔡武憲先以門號0986│1,000 │張俊棟│1.證人蔡武憲於警詢│毒品危害防│王載弼販賣第二級毒│即起訴書│
│  │1 月5 │甲區甲南│133717號行動電話，與│元    │      │  時之證述（見100 │制條例第4 │品，累犯，處有期徒│犯罪事實│
│  │日晚上│地區某處│王載弼持用之00000000│      │      │  年度偵字第4158號│條第2項   │刑年捌月。扣案之│欄一(五)  │
│  │10時54│        │52行動電話聯絡購買毒│      │      │  卷一第30頁背面）│          │門號0000000000號行│        │
│  │分許後│        │品事宜後，由蔡武憲駕│      │      │2.通訊監察譯文1 紙│          │動電話壹支（含SIM │        │
│  │某時  │        │車搭載張俊棟；王載弼│      │      │  （見100年度偵字 │          │卡壹張）沒收；因販│        │
│  │      │        │則於如前揭附表3 所示│      │      │  第6253號卷第77頁│          │賣毒品所得財物新臺│        │
│  │      │        │販賣甲基安非他命及轉│      │      │  ）              │          │幣壹仟元沒收之，如│        │
│  │      │        │讓海洛因予蔡武憲後，│      │      │3.扣案0000000000行│          │全部或一部不能沒收│        │
│  │      │        │另行販賣並交付甲基安│      │      │  動電話（含SIM卡 │          │時，以其財產抵償之│        │
│  │      │        │非他命予張俊棟，並收│      │      │  ）1 支          │          │。                │        │
│  │      │        │取款項1,000元       │      │      │4.被告於偵訊及本院│          │                  │        │
│  │      │        │                    │      │      │  之自白          │          │                  │        │
├─┼───┼────┼──────────┼───┼───┼─────────┼─────┼─────────┼────┤
│5 │100 年│臺中市大│由蔡晨楠先以門號0955│1,000 │蔡晨楠│1.證人蔡晨楠於警詢│毒品危害│王載弼販賣第一級毒│即起訴書│
│  │1 月6 │甲區東安│685178號行動電話，與│元    │      │  時之證述（見100 │防制條例第│品，累犯，處有期徒│犯罪事實│
│  │日下午│路過大甲│王載弼持用之00000000│      │      │  年度偵字第6253號│4條 第1 項│刑柒年捌月。扣案之│欄一(八)  │
│  │7 時24│橋第1 個│52行動電話聯絡購買毒│      │      │  卷115頁背面）   │          │門號0000000000號行│        │
│  │分    │紅綠燈附│品事宜後，由王載弼親│      │      │2.證人蔡晨楠於偵訊│          │動電話壹支（含SIM │        │
│  │      │近廣場  │自販賣並交付第一級毒│      │      │  時之證述（見100 │          │卡壹張）沒收；因販│        │
│  │      │        │品海洛因予蔡晨楠，並│      │      │  年度偵字第4158號│          │賣毒品所得財物新臺│        │
│  │      │        │收取款項1,000 元    │      │      │  卷一第87頁）    │          │幣壹仟元沒收之，如│        │
│  │      │        │                    │      │      │3.通訊監察譯文1 紙│          │全部或一部不能沒收│        │
│  │      │        │                    │      │      │  （見100 年度偵字│          │時，以其財產抵償之│        │
│  │      │        │                    │      │      │  第6253號卷第77頁│          │。                │        │
│  │      │        │                    │      │      │  ）              │          │                  │        │
│  │      │        │                    │      │      │4.扣案0000000000行│          │                  │        │
│  │      │        │                    │      │      │  動電話（含SIM卡 │          │                  │        │
│  │      │        │                    │      │      │  ）1 支          │          │                  │        │
│  │      │        │                    │      │      │5.被告於偵訊及本院│          │                  │        │
│  │      │        │                    │      │      │  之自白          │          │                  │        │
├─┼───┼────┼──────────┼───┼───┼─────────┼─────┼─────────┼────┤
│6 │100 年│臺中市大│由王金得先以門號0970│1,000 │王金得│1.證人王金得於警詢│毒品危害│王載弼販賣第一級毒│即起訴書│
│  │1 月8 │甲區東安│423952號行動電話，與│元，但│      │  時之證述（見100 │防制條例第│品，累犯，處有期徒│犯罪事實│
│  │日晚上│路某檳榔│王載弼持用之00000000│尚未收│      │  年度偵字第6253號│4條 第1 項│刑柒年柒月。扣案之│欄一(九)  │
│  │6時53 │攤附近之│52行動電話聯絡購買毒│得款項│      │  卷第131頁背面至 │          │門號0000000000號行│        │
│  │分後某│大水溝旁│品事宜後，由王載弼親│      │      │  第132頁）       │          │動電話壹支（含SIM │        │
│  │時    │橋邊    │自販賣並交付第一級毒│      │      │2.通訊監察譯文1 紙│          │卡壹張）沒收。    │        │
│  │      │        │品海洛因予王金得，惟│      │      │  （見100 年度偵字│          │                  │        │
│  │      │        │王金得未當場給付而賒│      │      │  第6253號卷第135 │          │                  │        │
│  │      │        │欠右列價金          │      │      │  頁）            │          │                  │        │
│  │      │        │                    │      │      │3.扣案0000000000行│          │                  │        │
│  │      │        │                    │      │      │  動電話（含SIM卡 │          │                  │        │
│  │      │        │                    │      │      │  ）1 支          │          │                  │        │
│  │      │        │                    │      │      │4.被告於偵訊及本院│          │                  │        │
│  │      │        │                    │      │      │  之自白          │          │                  │        │
├─┼───┼────┼──────────┼───┼───┼─────────┼─────┼─────────┼────┤
│7 │100 年│臺中市大│由蔡武憲先以門號0986│1,000 │蔡武憲│1.證人蔡武憲於警詢│毒品危害│王載弼販賣第二級毒│即起訴書│
│  │1 月9 │安區西濱│133717號行動電話，與│元    │      │  時之證述（見100 │防制條例第│品，累犯，處有期徒│犯罪事實│
│  │日下午│快速道路│王載弼持用之00000000│      │      │  年度偵字第6253號│4條第2項  │刑肆年。扣案之門號│欄一(六)  │
│  │3 時3 │與大安港│52行動電話聯絡購買毒│      │      │  卷第73頁背面）  │毒品危害│0000000000號行動電│        │
│  │分後某│路口附近│品事宜後，由王載弼親│      │      │2.證人蔡武憲於偵訊│防制條例第│話壹支（含SIM 卡壹│        │
│  │時    │之鐵皮屋│自販賣並交付第二級毒│      │      │  時之證述（見100 │8條第1項  │張）沒收；因販賣毒│        │
│  │      │前      │品甲基安非他命予蔡武│      │      │  年度偵字第4158號│          │品所得財物新臺幣壹│        │
│  │      │        │憲，並收取款項1,000 │      │      │  卷一第89頁）    │          │仟元沒收之，如全部│        │
│  │      │        │元；且同時無償轉讓微│      │      │3.通訊監察譯文1 紙│          │或一部不能沒收時，│        │
│  │      │        │量之海洛因予蔡武憲  │      │      │  （見100年度偵字 │          │以其財產抵償之。  │        │
│  │      │        │                    │      │      │  第6253號卷第77頁│          │                  │        │
│  │      │        │                    │      │      │  ）              │          │                  │        │
│  │      │        │                    │      │      │4.扣案0000000000行│          │                  │        │
│  │      │        │                    │      │      │  動電話（含SIM卡 │          │                  │        │
│  │      │        │                    │      │      │  ）1 支          │          │                  │        │
│  │      │        │                    │      │      │5.被告於偵訊及本院│          │                  │        │
│  │      │        │                    │      │      │  之自白          │          │                  │        │
├─┼───┼────┼──────────┼───┼───┼─────────┼─────┼─────────┼────┤
│8 │100 年│臺中市大│由王金得先以門號0970│1,000 │王金得│1.證人王金得於警詢│毒品危害│王載弼販賣第一級毒│即起訴書│
│  │1 月10│甲區東安│423952號行動電話，與│元，但│      │  時之證述（見100 │防制條例第│品，累犯，處有期徒│犯罪事實│
│  │日晚上│路某檳榔│王載弼持用之00000000│尚未收│      │  年度偵字第6253號│4條第1項  │刑柒年柒月。扣案之│欄一(十)  │
│  │8時15 │攤附近之│52行動電話聯絡購買毒│得款項│      │  卷第131頁背面至 │          │門號0000000000號行│        │
│  │分後某│大水溝旁│品事宜後，由王載弼親│      │      │  第132 頁）      │          │動電話壹支（含SIM │        │
│  │時    │橋邊    │自販賣並交付第一級毒│      │      │2.通訊監察譯文1 紙│          │卡壹張）沒收。    │        │
│  │      │        │品海洛因予王金得，惟│      │      │  （見100年度偵字 │          │                  │        │
│  │      │        │王金得未當場給付而賒│      │      │  第6253號卷第135 │          │                  │        │
│  │      │        │欠右列價金          │      │      │  頁）            │          │                  │        │
│  │      │        │                    │      │      │3.扣案0000000000行│          │                  │        │
│  │      │        │                    │      │      │  動電話（含SIM卡 │          │                  │        │
│  │      │        │                    │      │      │  ）1 支          │          │                  │        │
│  │      │        │                    │      │      │4.被告於偵訊及本院│          │                  │        │
│  │      │        │                    │      │      │  之自白          │          │                  │        │
├─┼───┼────┼──────────┼───┼───┼─────────┼─────┼─────────┼────┤
│9 │100 年│臺中市大│由蔡武憲先以臺中市某│500元 │蔡武憲│1.證人蔡武憲於偵訊│毒品危害│王載弼販賣第二級毒│即起訴書│
│  │1 月中│雅交流道│處公用電話與王載弼持│      │      │  時之證述（見100 │防制條例第│品，累犯，處有期徒│犯罪事實│
│  │旬某日│附近    │用之0000000000行動電│      │      │  年度偵字第4158號│4條第2項  │刑年柒月。扣案之│欄一(七)  │
│  │      │        │話聯絡購買毒品事宜後│      │      │  卷一第89頁）    │          │門號0000000000號行│        │
│  │      │        │，蔡武憲即駕車搭載其│      │      │2.證人張雅琪於偵訊│          │動電話壹支（含SIM │        │
│  │      │        │配偶張雅琪前往交易地│      │      │  時之證述（見100 │          │卡壹張）沒收；因販│        │
│  │      │        │點，由王載弼親自販賣│      │      │  年度偵字第4158號│          │賣毒品所得財物新臺│        │
│  │      │        │並交付第二級毒品甲基│      │      │  卷一第89頁背面）│          │幣伍佰元沒收之，如│        │
│  │      │        │安非他命予蔡武憲，並│      │      │3.扣案0000000000行│          │全部或一部不能沒收│        │
│  │      │        │收取款項500 元      │      │      │  動電話（含SIM卡 │          │時，以其財產抵償之│        │
│  │      │        │                    │      │      │  ）1 支          │          │。                │        │
│  │      │        │                    │      │      │4.被告於偵訊及本院│          │                  │        │
│  │      │        │                    │      │      │  之自白          │          │                  │        │
└─┴───┴────┴──────────┴───┴───┴─────────┴─────┴─────────┴────┘
附表二：
王載弼單純轉讓第一級毒品海洛因予陳智明部分：
┌─┬────┬───────┬──────────┬───────────────┬────────────┬────┐
│編│時   間 │  地      點  │   方           式  │          證 據 名 稱         │       主     文        │  備註  │
│號│        │              │                    │                              │                        │        │
├─┼────┼───────┼──────────┼───────────────┼────────────┼────┤
│1 │100 年2 │臺中市梧棲區臨│王載弼於左列地點，以│1.證人陳智明於警詢之證述（見  │王載弼轉讓第一級毒品，累│即起訴書│
│  │月8 日下│港路上某處王載│將價值約500 元之少量│  100 年度偵字第6253號卷第159 │犯，處有期徒刑玖月。    │犯罪事實│
│  │午4時許 │弼車內        │海洛因摻入香煙內點燃│  頁背面）                    │                        │欄一(十二)部│
│  │        │              │後，交予陳智明無償供│2.證人陳智明之臺中市政府警察局│                        │分      │
│  │        │              │其施用，而轉讓海洛因│  大甲分局採尿檢體監管紀錄表（│                        │        │
│  │        │              │予陳智明            │  見100 年度偵字第6253號卷第  │                        │        │
│  │        │              │                    │  169 頁）                    │                        │        │
│  │        │              │                    │3.詮昕科技股份有限公司濫用藥物│                        │        │
│  │        │              │                    │  尿液檢驗報告（見100 年度偵字│                        │        │
│  │        │              │                    │  第6253號卷第170 頁）        │                        │        │
│  │        │              │                    │4.被告於偵訊及本院之自白      │                        │        │
└─┴────┴───────┴──────────┴───────────────┴────────────┴────┘
附表三：
王載弼轉讓屬禁藥之甲基安非他命予陳瑞真部分：
┌─┬────┬───────┬──────────┬───────────────┬────────────┬────┐
│編│時   間 │  地      點  │   方        式     │         證 據 名 稱          │       主     文        │  備註  │
│號│        │              │                    │                              │                        │        │
├─┼────┼───────┼──────────┼───────────────┼────────────┼────┤
│1 │100 年2 │臺中市西屯區西│王載弼於陳瑞真前來拜│1.證人陳瑞真於警詢時之證述（見│王載弼明知為禁藥而轉讓，│即起訴書│
│  │月14日下│屯路2 段湳子巷│訪之際，於其左列租屋│  100 年度偵字第6253號卷第144 │累犯，處有期徒刑捌月。  │犯罪事實│
│  │午4 時許│9-10號        │處，以將毛重約0.5 公│  頁）                        │                        │欄一(十一)部│
│  │        │              │克之禁藥甲基安非他命│2.證人陳瑞真之臺中市政府警察局│                        │分      │
│  │        │              │1小 包，無償轉讓予陳│  大甲分局採尿檢體監管紀錄表1 │                        │        │
│  │        │              │瑞真                │  紙（見100 年度偵字第6253號卷│                        │        │
│  │        │              │                    │  第154頁）                   │                        │        │
│  │        │              │                    │3.詮昕科技股份有限公司濫用藥物│                        │        │
│  │        │              │                    │  尿液檢驗報告1 紙（見100 年度│                        │        │
│  │        │              │                    │  偵字第6253號卷第155頁）     │                        │        │
│  │        │              │                    │4.被告於偵訊及本院之自白      │                        │        │
└─┴────┴───────┴──────────┴───────────────┴────────────┴────┘